【裁判字號】    99,聲,1904
【裁判日期】    990719
【裁判案由】    聲明異議等
【裁判全文】
臺灣高等法院刑事裁定                  99年度聲字第1904號
聲明異議人
即 受刑 人  乙○○
代  理  人  甲○○
上列異議人即受刑人因恐嚇取財等案件，聲請閱卷及聲明異議，
本院裁定如下：
    主  文
聲請及聲明異議均駁回。
    理  由
一、本件聲請及聲明異議意旨詳如附件聲請及聲明異議狀所載。
二、經查：
(一)按刑事訴訟法第33條規定「辯護人於審判中得檢閱卷宗及證
    物並得抄錄或攝影」，同法第38條前段規定「被告或自訴人
    之代理人」準用上開規定，故審判程序中僅具有被告之辯護
    人、被告之代理人及自訴代理人身分之人，始得檢閱卷宗及
    證物並抄錄及攝影之；又按刑事訴訟法第33條於民國（下同
    ）71年8月4日修正增列「於審判中」四字，以示辯護人檢閱
    卷宗證物及抄錄或攝影，以「審判程序中」者為限。本件聲
    請人所聲請閱卷之97年度上易字第306號恐嚇取財案件，業
    經本院審理終結，並於98年12月31日判決處被告乙○○有期
    徒刑八月確定，此有前開刑事判決、本院被告前案紀錄表各
    一份附卷可稽（見本院卷第頁），是聲請人聲請之閱卷案件
    已非審判中之案件，依法自不得聲請檢閱卷宗及證物或抄錄
    或攝影。聲請人執此為據，請求檢閱卷宗，即難謂正當，應
    予駁回。
(二)次按，受刑人或其法定代理人或配偶以檢察官執行之指揮為
    不當者，得向諭知該裁判之法院聲明異議，刑事訴訟法第48
    4條著有明文。此所稱「檢察官執行之指揮不當」，應係指
    檢察官有積極執行指揮之違法及其執行方法有不當等情形而
    言（最高法院77年台抗字第741號裁定、95年度台抗字第486
    號裁定參照）。再按，裁判除關於保安處分者外，於確定後
    執行之，刑事訴訟法第456條前段定有明文，是裁判一經確
    定，非依法定程序，不能停止其執行之效力。另按，刑罰執
    行，由檢察官依指揮書附具之裁判書為之，刑事訴訟法第45
    7條第1項、第458條規定至明。準此，除法院之確定判決或
    定執行刑之確定裁定，有違法情事，經非常上訴或再審程序
    ，加以撤銷或變更者外，原確定裁判有其執行力，檢察官應
    據以執行。
(三)本件聲明異議人贓家宜前因恐嚇取財等案件，經台灣台北地
    方法院檢察署檢察官提起公訴，由台灣台北地方法院以96年
    度易字第618號判決後，嗣經本院以97年上訴字第306號判決
    撤銷改判，判處有期徒刑1年4月，減為有期徒刑8月確定，
    且本件確定判決，未經非常上訴或再審程序加以撤銷或變更
    等情，有本院被告前案紀錄表在卷可稽，臺北地院檢察署執
    行檢察官依該確定判決通知聲明異議人到案執行，並無不當
    ；又提起非常上訴必須原確定判決之審判係違背法令，始足
    當之，此觀諸刑事訴訟法第441條規定自明。而非常上訴係
    由最高法院檢察署檢察總長向最高法院提起之非常救濟程序
    ，目的在求統一法律之適用，故檢察官是否依刑事訴訟法第
    442 條規定，添具意見書將該案卷宗及證物送交最高法院檢
    察署檢察總長，提起非常上訴，均非關執行之指揮，本不屬
    刑事訴訟法第484條聲明異議之範圍，是聲明異議人主張檢
    察官所核發之執行指揮違法，並不可採。況聲明異議人如認
    本件確定判決，有再審及違背法令之情事，係屬得否以再審
    、非常上訴程序救濟之問題，自應另循再審或非常上訴之救
    濟程序為之，聲明異議人捨棄上開救濟程序，而利用此聲明
    異議程序，漫指檢察官依據本院上開確定判決意旨及相關規
    定指揮或命令執行，有所違誤或不當，請求本院撤銷上開確
    定判決，自非適法。本件執行檢察官就刑罰之執行既無何違
    法或不當之處，聲明異議即無理由，應予駁回。
(四)至於聲明異議人陳稱最高法院88年度台抗字第288、346號案
    件糾正本院怠職、檢察官就最高法院88年度台上字第609號
    案件錯判指揮入獄等情，均與本案無涉，自難比附援引於本
    案，附此敘明。
據上論斷，依刑事訴訟法第220條、第486條，裁定如主文。
中    華    民    國    99    年    7     月    19    日
                    刑事第十八庭審判長法  官  吳鴻章
                                      法  官  曾淑華
                                      法  官  汪梅芬
以上正本證明與原本無異。
不得抗告。
                                      書記官  劉寶鈴
中    華    民    國    99    年    7     月    19    日

司法院資訊處製作；財團法人民間司法改革基金會備份。
